# 非同一控制下的收购中认缴与实缴

提问人：tancw 时间：2022-02-23 09:39:07
老师好，目前遇到一个业务，有几个问题请教一下您；
①A公司拟收购标的公司51%的股份，购买日为 2021 年 8 月 31 日，且请了一个事务所跟评估机构对其进行清产核资跟资产评估，基准日也是 2021 年 8 月 31 日，那么请问下，购买日的标的公司的账面价值是以清产核资后的为准？公允价值是以评估价值为准？
②标的公司的股东只有一个，而且只实缴了一部分，A公司在投资协议中约定，该51%的股份相应的分摊原股东的实缴与认缴部分；并且A公司以评估价值的51%支付款项，评估价值相对清产核资后是增值的，属于溢价收购；A公司在完成收购后，即进行了股权收购价款的支付，并且将分摊的认缴部分进行了缴纳，请问A公司后续补缴分摊的投资款是否对购买日的商誉产生影响？
③标的公司存在内外账，在内外账合并后需补缴税费，因此评估机构将该应交税费评估增值，请问在合并报表中也是将应交税费类同与往来款增减值那样处理？
④A公司的法人与标的公司的原股东是同一个法人，是否构成同一控制下的合并，如果属于，会计处理是怎样的
⑤假如上述业务属于非同一控制下的企业合并，那么跟平常的非同控合并有什么不同，需要注意什么呢

回答人：chenyiwei
1 、一般是这样理解。但应关注在资产评估中，是否已充分识别和计量了被收购方所拥有的但在其报表中未予以确认的可辨认无形资产。
2 、因为相关安排在股权收购协议中已经一并约定，故计算商誉和确定可辨认净资产份额时都应当已将需实缴出资款一事考虑在内，故后续实缴出资款时不应再调整商誉。
3 、可以这样理解。最终体现为对购买日商誉的调整（需补交的税款减少了购买日取得的可辨认净资产公允价值份额）。
4 、仅仅是同一人担任法人代表并不构成判断同一控制下合并的充分理由，关键是两者的最终控制方是否为同一方或相同多方。